# 具有融资性质的分期销售商品,长期应收款的计税基础是多少?

提问人：寂寞海鸥 时间：2010-11-09 18:51:03
如题。假定销售收入为 1000 ，分 5 年付清，每年付 200 ，如现在一次付清则只需要付 900 ，成本为 800 。按新准则，应作分录： 借：
长期应收款 1000 贷：主营业务收入 900 未实现融资收益 100 现在，关于这个长期应收款，到期末时，帐面价值为900 （有减去未实现融资收益），但计税基础却为 0 （按唐宁强化班讲义）。想不通，那为什么一般的应收账款，帐面价值和计税基础都相等的呢？这当中有什么问题是我没想到的吗？ 谢谢高人解答！！！

回答人：chenyiwei
这涉及到税法对于分期收款销售收入确认时点的问题。 根据《企业所得税法实施条例》第 23 条规定，以分期收款方式销售货物的，按照合同约定的收款日期确认收入的实现。也就是说，如果尚未到合同约定的收款日期，税法上是不确认为应税收入的，税务上自然也就不确认应收款项，所以其计税基础为零。

回答人：chenyiwei
回复 藤椅 华玥淩 的帖子可以这样理解。

回答人：chenyiwei
可以用另外一种方式理解资产、负债的计税基础的概念：想象某个企业同时做两套帐：一套按照会计准则做，用于对外财务报告；另一套帐按照税法规定做，用于所得税纳税申报。假设这两套帐都分别按照会计准则和税法的规定完整、准确地记录了相关经济业务，则则后一套帐上反映的资产、负债的帐面价值就是计税基础。

回答人：chenyiwei
回复 8 楼 lxch119 的帖子这个差异确实是可以抵销的，暂时性差异的金额等于会计上在销售收入确认的时点由此确认的销售利润。

回答人：chenyiwei
回复 11 楼 younghan 的帖子由于存货的可抵扣暂时性差异和长期应收款的应纳税暂时性差异实际上是针对同一事项，因此确认时可直接按净额确认递延所得税。如果销售业务毛利为正，一般净额在负债方。